最高法院刑事裁定　　　　　　　　　 110年度台抗字第1814號
抗　告　人　陳中和
代　理　人　楊大德律師
上列抗告人因妨害性自主案件，不服臺灣高等法院臺中分院中華
民國110 年9月23日駁回其聲請再審及停止刑罰執行之裁定（110
年度聲再字第234號），提起抗告，本院裁定如下：
    主  文
抗告駁回。
    理  由
壹、關於原判決附表（下稱附表）編號1、2之①、4、5、7 、9
    部分：
一、按刑事訴訟法第420條第1項第6款及第3項規定，為受判決人
    之利益，得以發現單獨或與先前之證據綜合判斷，足認受有
    罪判決者應受無罪、免訴、免刑或輕於原判決所認罪名判決
    之新事實或新證據為由，聲請再審。且依此原因聲請再審者
    ，應提出具體之新事實或新證據，由法院綜合新事實、新證
    據，與案內其他有利與不利之全部卷證，予以判斷，而非徒
    就卷內業已存在之資料對於法院取捨證據之職權行使加以指
    摘。
二、本件原裁定略以：本件抗告人陳中和因妨害性自主案件，對
    於原審法院108年度侵上訴字第100號刑事確定判決關於附表
    編號1、2之①、4、5、7、9所示對未滿14歲之女子為強制猥
    褻共6罪刑部分（下稱原判決，經本院110年度台上字第1972
    號判決，以抗告人上訴不合法律上程式，予以駁回），依刑
    事訴訟法第420 條第1項第6款規定聲請再審及停止刑罰之執
    行。其聲請意旨詳如原裁定理由一之所載，並提出本件第一
    審民國108 年2月1日、同年月18日審判筆錄、日記本封面及
    內頁資料、被害人與證人對話之Line截圖、通訊對話逐字稿
    及錄音光碟、○○○補習班平面圖及上課情形照片等事證，
    另聲請傳訊○○○補習班清潔人員○○○、案發時補習班助
    教及老師○○之女○○○，暨聲請向○○國民小學查詢甲女
    就讀之音樂班（與下列乙女、丙女之真實姓名年籍均詳卷）
    於000年00月00日在學校的活動情形及函查抗告人於107年10
    月18日以前在醫院之醫療檢查報告，欲證明凡此單獨評價或
    與卷存先前之證據綜合判斷，足以動搖原判決關於抗告人上
    開論罪之結果，據為新證據等語。經查，原判決認定抗告人
    有附表編號1、2之①、4、5、7、9所示犯對未滿14歲之女子
    為強制猥褻罪，係綜合抗告人部分供詞、證人即被害人甲女
    、乙女、丙女（下稱甲女3 人）、○○等之證述，卷附案發
    補習班所在之建物外觀、室內格局陳設照片、性侵害犯罪事
    件通報表、甲女及丙女之LINE對話截圖，本於調查所得心證
    ，分別定其取捨，酌以所列其餘證據資料及案內其他證據調
    查之結果而為論斷，參諸卷內其他直接、間接證據，綜合審
    酌研判加以敘明：㈠、甲女3 人所證並無前後不一之情形，
    亦非憑空虛捏誣陷；㈡、卷附性侵害犯罪事件通報表、LINE
    對話截圖等情況證據，足為本件補強證據；㈢、抗告人所指
    丙女與甲女間之LINE對話紀錄內容，為甲女表達對於○○為
    個人面子而掩飾抗告人行為之不滿及憤怒，且在甲女父母與
    社工員商談決定提出告訴，顯露出其長期壓抑、積怨之情緒
    ，並非兩人商談如何構陷抗告人或報復○○，原判決未就所
    指LINE對話紀錄之內容，贅為無益之論述，並無理由不備之
    違法等旨，復詳予說明○○之證言如何不足為抗告人有利之
    認定；抗告人及其辯護人否認犯行及所辯何以不可採之理由
    綦詳，所為論斷，並未違背客觀上之經驗法則與論理法則。
    聲請意旨所指其未為本件犯行、甲女3 人證詞不足採信、原
    判決未採納○○之證述有誤等情，主張應查證○○曾禁止國
    小學童步上○○○2 樓及樓中樓、甲女曾參加學校團練晚到
    ○○○補習班、抗告人有右手輕度握力障礙或○○曾在○○
    ○補習班大聲斥責甲女，以及抗告人所指LINE對話紀錄之內
    容等事證，均無法動搖原判決關於此部分有罪認定之結果，
    而非新證據等各情，業經調卷審認，記明其判斷理由，並說
    明本件聲請再審所提傳訊○○之女、補習班當時之助教、打
    掃人員或學生等其餘證據方法何以無調查之必要，乃認本件
    聲請再審為無理由，因而駁回抗告人再審及停止刑罰執行之
    聲請，揆之首揭說明，經核並無違誤。
三、綜上，抗告意旨以其聲請再審所提事證未經原判決調查審酌
    ，原審對於此等事證之新穎性、明確性亦未逐一剖析論敘或
    說明，有理由不備之違誤云云，無非係仍執其在原審聲請再
    審之相同主張及事證，以其主觀上自認符合再審要件之說詞
    ，就原裁定已論駁之事項，再事爭辯，或徒執己見，漫事指
    摘原判決違誤，據以請求撤銷原裁定而准其聲請再審，揆諸
    首揭說明，應認其抗告為無理由，予以駁回。
貳、關於附表編號10之①部分：
    按不得上訴於第三審法院之案件，其第二審法院所為裁定，
    不得抗告，刑事訴訟法第405 條定有明文。本件抗告人因附
    表編號10之①成年人故意對少年犯性騷擾罪聲請再審及停止
    刑罰之執行案件，其聲請再審之確定判決，係認定抗告人犯
    兒童及少年福利與權益保障法第112條第1項前段、性騷擾防
    治法第25條第1 項之成年人故意對少年犯性騷擾罪，而維持
    第一審論處抗告人成年人故意對少年犯性騷擾罪刑，核屬刑
    事訴訟法第376 條第1項第1款不得上訴於第三審法院之案件
    ，其第二審法院所為之裁定，即不得抗告於第三審法院。原
    審法院既就抗告人此部分認屬以同一原因事實聲請再審，為
    不合法，予以裁定駁回，依首開規定，即不得抗告。抗告人
    猶提起抗告，自非適法，應予駁回。
據上論結，應依刑事訴訟法第411條前段、第412條，裁定如主文
。
中    華    民    國   110    年    11    月    24    日
                  刑事第九庭審判長法  官  段  景  榕  
                                  法  官  楊  力  進  
                                  法  官  汪  梅  芬  
                                  法  官  宋  松  璟  
                                  法  官  鄧  振  球  
本件正本證明與原本無異
                                  書記官
中    華    民    國   110    年    12    月    1     日